【裁判字號】    97,易,2074
【裁判日期】    971023
【裁判案由】    毀棄損壞
【裁判全文】
臺灣臺北地方法院刑事判決              97年度易字第2074號
公  訴  人  臺灣臺北地方法院檢察署檢察官
被      告  甲○○
上列被告因毀損案件，經檢察官聲請簡易判決處刑（97年度偵字
第2529號），本院認為不宜以簡易判決處刑，改依通常程序審理
，判決如下：
    主      文
甲○○損壞他人之壁畫壹幅，足以生損害於他人，累犯，處拘役
伍拾日，如易科罰金，以新臺幣壹仟元折算壹日。
    事      實
一、甲○○於民國96年11月8日凌晨1時30分許，在臺北市○○區
    ○○路1段55號地下1樓之錢櫃KTV中華新館（即錢櫃企業股
    份有限公司西門分公司，下稱錢櫃西門分公司）包廂外，與
    友人發生爭執，竟基於毀損之故意，徒手搥打店內牆壁上之
    壁畫，造成該壁畫出現長條裂縫而損壞，足以生損害於該壁
    畫之所有權人即錢櫃西門分公司。
二、案經錢櫃西門分公司訴由臺北市政府警察局中正第一分局報
    請臺灣臺北地方法院檢察署檢察官聲請簡易判決處刑，本院
    認為不宜以簡易判決處刑，改依通常程序審理。
    理      由
一、訊據被告甲○○對於上開事實坦承不諱（見本院97年8月25
    日審判筆錄），核與告訴人代理人乙○○指訴情節相符，並
    有遭損壞之壁畫照片2張、被告同意賠償新臺幣8千元之切結
    書及同額本票各1紙在卷可稽（見偵查卷第11至14頁），足
    徵被告前開出於任意性之自白與事實相符。本件事證明確，
    被告犯行堪以認定，應依法論科。
二、核被告所為，係犯刑法第354條之毀損罪。查被告前因偽造
    文書案件，經臺灣板橋地方法院以94年度簡字第1902號判處
    有期徒刑3月確定，而於94年7月28日易科罰金執行完畢，有
    臺灣高等法院被告前案紀錄表附卷可考，其受有期徒刑執行
    完畢後，5年以內故意再犯本件有期徒刑以上之罪，為累犯
    ，應依刑法第47條第1項規定加重其刑。爰審酌被告動手損
    壞告訴人壁畫之犯罪動機、目的、手段，犯後雖坦承犯罪，
    惟迄今仍未依其所書立切結書內容賠償告訴人之損失，犯後
    態度難謂良好等一切情狀，量處如主文所示之刑，並諭知易
    科罰金之折算標準。
三、本件被告經合法傳喚無正當理由不到庭，爰依刑事訴訟法第
    306條規定，不待其陳述逕行判決。
據上論斷，應依刑事訴訟法第452條、第299條第1項前段、第306
條，刑法第354條、第47條第1項、第41條第1項前段，刑法施行
法第1條之1，判決如主文。
本案經檢察官葉惠燕到庭執行職務
中    華    民    國    97    年    10    月    23    日
                  刑事第十一庭  法  官  林庚棟
本件正本證明與原本無異。
如不服本判決，應於判決送達後10日內，向本院提出上訴狀；上
訴書狀應敘述具體理由，未敘述上訴理由者，應於上訴期間屆滿
後20日內補提上訴理由書於本院。
                                書記官  殷玉芬
中    華    民    國    97    年    10    月    24    日
附錄本案論罪科刑法條全文
中華民國刑法第354條：
毀棄、損壞前二條以外之他人之物或致令不堪用，足以生損害於
公眾或他人者，處2年以下有期徒刑、拘役或500元以下罰金。


司法院資訊處製作；財團法人民間司法改革基金會備份。
